最高法院刑事判決　　　　　　九十六年度台上字第四六一三號
上　訴　人　甲○○
選任辯護人　陳鴻謀律師
上列上訴人因偽造文書案件，不服台灣高等法院台中分院中華民
國九十五年十二月二十日第二審判決（九十五年度上訴字第二二
八三號，起訴案號：台灣彰化地方法院檢察署九十二年度偵字第
七九九七、八五一八、九０六四號、九十三年度偵字第四一一、
九八九、一九六五、二二六七、二五二一、二九二六、三二二九
、三七三八、三七七六、四０五六、七六三九、七六四０號），
提起上訴，本院判決如下：
    主  文
上訴駁回。
    理  由
按刑事訴訟法第三百七十七條規定，上訴於第三審法院，非以判
決違背法令為理由，不得為之。是提起第三審上訴，應以原判決
違背法令為理由，係屬法定要件。如果上訴理由狀並未依據卷內
訴訟資料，具體指摘原判決不適用何種法則或如何適用不當，或
所指摘原判決違法情事，顯與法律規定得為第三審上訴理由之違
法情形，不相適合時，均應認其上訴為違背法律上之程式，予以
駁回。本件原判決已敘明依憑上訴人甲○○之坦白承認，核與如
原判決附表一所示之被害人洪嘉萍等人分別於警詢時指證被詐欺
過程、證人即警員邱義雄於偵查中證述本案查獲過程之情節大致
相符，並有詐騙集團之員工薪資名冊、帳冊及帳號、帳號之申設
人或使用人資料、華納威秀國際精品有限公司廣告單及產品目錄
影本、被害人之郵政國內匯款單影本、執據影本、帳戶明細、米
堤國際精品有限公司、禮券、貴賓卡、廣告文宣影本、陽光殘障
教養中心感謝狀、對獎通知單、劉永松律師名片、懷恩堂老人安
養中心感謝狀影本、仁德律師事務所信封、曾仁德律師名片、道
亨國際貿易有限公司信封、禮券、貴賓卡、對獎文宣影本、仁濟
老人安養中心感謝狀及信封等件附卷可參，復有如原判決附表二
所示之物品扣案可佐，上訴人罪證明確，犯行應可認定。因而撤
銷第一審關於此部分之科刑判決，改判適用牽連犯關係，從一重
論處上訴人共同連續行使偽造私文書，足以生損害於他人罪刑，
已詳述其所憑之證據及其認定之理由。從形式上觀察，並無何違
法情形存在。上訴意旨略以：原判決認定上訴人與其他同屬詐欺
集團之另案被告李鴻章、賴俊成、許建智等人均判處二年以下有
期徒刑並宣告緩刑，其中賴俊成為詐欺案首腦，僅判刑二年，緩
刑五年，上訴人卻被判處重刑，原判決未說明其量刑懸殊之理由
，自屬理由不備等語。惟查共同正犯之間，情節有輕重之分，仍
應依刑法第五十七條審酌一切情狀，為科刑輕重之標準，並非必
須科以同一之刑。而刑之量定係事實審法院得予自由裁量之事項
，若其未有逾越法定刑之範圍，且亦非明顯違背正義者，即不得
遽指為違法。原判決已斟酌上訴人犯罪之手段、犯罪動機、目的
、方法、所得利益、於集團中所扮演之角色及犯罪被害人受騙所
造成之社會問題等情狀，而量處上訴人有期徒刑三年，已詳述其
理由，所量定之刑，既未逾法定刑之範圍，上訴意旨執以指摘原
判決違法，自非適法之第三審上訴理由，其關於此部分之上訴違
背法律上之程序，應予以駁回。又上訴人牽連犯詐欺罪部分，原
審係依刑法第三百三十九條第一項論處，核屬刑事訴訟法第三百
七十六條第四款之案件，牽連之行使偽造私文書重罪部分上訴既
不合法，自無從就該牽連之輕罪併為實體上審理，依刑事訴訟法
第三百七十六條規定，此部分既經第二審判決，自不得上訴於第
三審法院，上訴人復提起上訴，顯非適法，應併予駁回。
據上論結，應依刑事訴訟法第三百九十五條前段，判決如主文。
中　　華　　民　　國　九十六　年　　八　　月　二十四　日
                      最高法院刑事第九庭
                          審判長法官  洪　清　江
                                法官  石　木　欽
                                法官  李　伯　道
                                法官  林　勤　純
                                法官  陳　晴　教
      本件正本證明與原本無異
                                      書  記  官
中　　華　　民　　國　九十六　年　　八　　月　三十一　日
                                                Ａ
